臺灣屏東地方法院刑事判決　　　　　　　110年度易字第717號
公　訴　人　臺灣屏東地方檢察署檢察官
被　　　告　吳俊銘
上列被告因竊盜案件，經檢察官提起公訴（110 年度偵字第3323
號、第4657號、第5972號），嗣因被告就被訴事實為有罪之陳述
，本院告知被告簡式審判程序之旨，並聽取當事人之意見後，裁
定改依簡式審判程序進行，判決如下：
    主  文
甲○○犯如附表所示之罪，均累犯，各處如附表所示之刑（含沒
收）。應執行有期徒刑壹年捌月。
    事  實
一、甲○○基於意圖為自己不法所有之竊盜犯意，於如附表所示
    之時間、地點，趁無人注意之際，以如附表所示之方法，分
    別竊取如附表所示之財物得手。嗣經丁○○、乙○○、丙○○、戊○○○報案後，警方調閱監視錄影畫面查核，又於附
    表所示之時間持本院核發之搜索票，至甲○○位於屏東縣屏
    東市○○路○○段00號之住處搜索，扣得本案其餘遭竊如附
    表所示物品，而查獲上情。
二、案經丙○○、乙○○訴由屏東政府警察局屏東分局報告臺灣
    屏東地方檢察署檢察官偵查起訴。
    理  由
一、按本件被告甲○○所犯係死刑、無期徒刑、最輕本刑為3 年
    以上有期徒刑以外之罪，其於準備程序就前揭被訴事實為有
    罪之陳述，經法官告知簡式審判程序之旨，並聽取其與公訴
    人之意見後，本院認無不得或不宜改依簡式審判程序進行之
    處，爰依刑事訴訟法第273 條之1 第1 項，裁定本件改依簡
    式審判程序進行，合先敘明。
二、訊據被告甲○○對於前開時、地竊盜之犯罪事實均已坦承不
    諱；又如附表所示之物品分別遭竊之事實，亦經告訴人丙○○、乙○○、被害人丁○○、戊○○○於警詢時各自陳明在
    卷；而被告於如附表編號1 、3 所示之案發時間確有在案發
    地點或附近，亦均有監視錄影定格畫面照片在卷可稽（見屏
    警分偵字第000000000000號警卷第30至33頁、屏警分偵字第
    00000000000 號警卷第40至43頁）；嗣如附表編號1 至4 所
    示之扣案物品，經警方尋獲後，已分別發還告訴人丙○○、
    乙○○、被害人丁○○、戊○○○保管之情，有警方所製作
    之贓物認領保管單、屏東縣政府警察局車輛尋獲電腦輸入單
    等件在卷可稽（見屏警分偵字第000000000000號警卷第27頁
    、屏警分偵字第11031354500 號警卷第27至29頁、屏警分偵
    字第11032283600 號警卷第20頁）；此外，本件復有屏東縣
    政府警察局屏東分局民和派出所110 年3 月21日偵查報告、
    自願受搜索同意書、屏東縣政府警察局屏東分局110 年2 月
    19日搜索扣押筆錄、扣押物品目錄表、受理各類案件紀錄表
    、受理刑事案件報案三聯單、監視器錄影畫面翻拍照片、扣
    案物品照片、屏東縣政府警察局屏東分局民和派出所110 年
    4 月17日偵查報告、搜索票、屏東縣政府警察局屏東分局11
    0 年3 月22日搜索扣押筆錄、扣押物品目錄表、GOOGLE地圖
    資料查詢結果、機車蒐證照片、屏東縣政府警察局屏東分局
    民和派出所110 年5 月31日偵查報告、拘票、刑案紀錄表、
    現場蒐證照片等件附卷可參（見屏警分偵字第000000000000
    號警卷第2 、22至24、26、28至35頁、屏警分偵字第000000
    00000 號警卷第2 、23至25、33至39頁、屏警分偵字第0000
    0000000 號警卷第2 、21、22、24至31頁）。綜上所述，足
    徵被告之自白核與事實相符，其所為自白當堪採信，是以本
    件事證已臻明確，被告之犯行應堪認定。
三、再者，被告為附表編號2 、3 所示竊盜行為時，係有拿取剪
    刀剪斷行車紀錄器之電線，另為附表編號4 所示竊盜行為時
    ，係有翻越住處前之鐵欄杆圍牆等情，業據被告供明在卷（
    見本院卷第82頁），公訴意旨未予認定，容有未合，併予說
    明。
四、論罪科刑
  ㈠按大樓式或公寓式住宅之地下室，係附屬於該大樓或公寓，
    為該種住宅居住人生活起居場所之一部分，與住宅之關係密
    不可分，如於夜間侵入該種住宅地下室竊盜，自應依（修正
    前）刑法第321 條第1 項第1 款論罪（參見最高法院82年度
    台上字第5704號判決意旨，另可參照臺灣高等法院100年度
    上易字第1934號、第2700號等判決意旨）。故被告侵入告訴
    人丙○○、乙○○如附表編號2 、3 所示之「聖羅蘭大樓」
    之地下室停車場行竊，當係侵入住宅竊盜甚明；次按刑法第
    321 條第1 項第2 款所謂毀越門扇、牆垣及其他安全設備，
    係指毀損、毀壞或超越及踰越門扇、牆垣及其他安全設備而
    言，毀而不越，或越而不毀，均得依該條款處斷（司法院院
    字第610 號解釋意旨參見）。又前述所謂之安全設備，凡依
    社會通常觀念，足認為防盜之設備者，即屬相當（最高法院
    25年上字第4168號判例參照）。查被害人戊○○○如附表編
    號4 所示住處係設有鐵欄杆圍牆，有前揭現場蒐證照片附卷
    可參（見屏警分偵字第11032283600 號警卷第24頁），而該
    鐵欄杆圍牆具有一定之高度，且前端係屬尖銳，顯具有防盜
    功能，自屬安全設備。另所謂兇器，其種類並無限制，凡客
    觀上足對人之生命、身體、安全構成威脅，具有危險性之兇
    器均屬之（最高法院107 年度台上字第4860號判決意旨參照
    ）。查被告如附表編號2 、3 所示持以行竊之剪刀雖未據扣
    案，惟該把剪刀之長度約為15公分，且其材質為鐵製，業據
    被告陳明在卷（見本院卷第82頁），且既足以剪斷電線，自
    屬客觀上足對人之生命、身體、安全構成威脅，具有危險性
    之兇器無疑。
  ㈡是核被告如附表編號1 所為，係犯刑法第321 條第1 項第1
    款之侵入住宅竊盜罪；如附表編號2 、3 所為，均係犯刑法
    第321 條第1 項第1 款、第3 款之攜帶兇器侵入住宅竊盜罪
    ；如附表編號4 所為，則係犯刑法第321 條第1 項第1 款、
    第2 款之踰越安全設備侵入住宅竊盜罪。公訴意旨就被告如
    附表編號2 、3 、4 所示犯行，認均係涉犯刑法第321 條第
    1 項第1 款之加重竊盜罪，均容有誤會。惟因起訴之基本社
    會事實同一，且亦經本院向被告確認本案審理範圍尚包含刑
    法第321 條第1 項第2 款、第3 款之加重要件事實（見本院
    卷第82頁），已無礙被告之防禦權，而此僅涉及被告竊盜加
    重要件之增加，自毋庸變更起訴法條。被告所犯上開4 罪，
    犯意各別，行為互殊，應予分論併罰。
  ㈢按併執行之徒刑，本係得各別獨立執行之刑，對刑法第47條
    累犯之規定，尚不得以同法第79條之1 另作例外之解釋，倘
    其中前罪徒刑已執行期滿，縱因合併計算最低應執行期間而
    在後罪徒刑執行中假釋者，於距前罪徒刑執行期滿後5 年內
    之假釋期間再犯罪，即與累犯之構成要件相符，仍應以累犯
    論（最高法院103 年度第1 次刑事庭會議決議意旨參照）。
    又司法院釋字第775 號解釋意旨，係闡釋行為人雖符合刑法
    第47條第1 項累犯規定之要件，法院仍應依個案犯罪情節，
    具體審酌行為人犯罪之一切情狀暨所應負擔之罪責，以裁量
    應否依累犯加重之規定加重其刑。例如原應量處最低法定刑
    ，於其所犯之罪不符合刑法第59條所定酌減其刑要件之情形
    ，若依累犯之規定加重其最低本刑，致行為人被量處超過其
    所犯之罪之法定最低本刑，將使其所承受之刑罰超逾其所應
    負擔之罪責，而違背憲法比例及罪刑相當原則者，法院應裁
    量是否依累犯加重之規定加重其法定最低本刑（最高法院11
    0 年度台上字第2017號判決意旨參照）。經查，被告前因：
    ⑴施用毒品案件，經本院以101 年度訴字第1097號判處有期
    徒刑11月確定；⑵竊盜案件，經本院以101 年度易字第475
    號判處有期徒刑9 月確定；⑶施用毒品案件，經本院以101
    年度訴字第1373號判處應執行有期徒刑1 年2 月確定⑷；施
    用毒品案件，經本院以101 年度訴字第1586號判處有期徒刑
    1 年2 月確定；⑸施用毒品案件，經本院以101 年度訴字第
    1033號判處應執行有期徒刑1 年5 月確定；⑹竊盜案件，經
    本院以102 年度易字第163 號判處應執行有期徒刑2 年確定
    ；⑺施用毒品案件，經本院以102 年度訴字第233 號判處有
    期徒刑1 年2 月確定；⑻施用毒品案件，經本院以102 年度
    訴字第428 號判處有期徒刑1 年確定。上開⑴至⑹所示各罪
    ，復經本院以103 年度聲字第1085號裁定應執行有期徒刑7
    年3 月確定（下稱甲執行刑，執行日期為102 年2 月19日至
    109 年3 月2 日）；上開⑺至⑻所示2 罪，則同經本院以上
    開裁定應執行有期徒刑2 年確定（下稱乙執行刑，執行日期
    為109 年3 月3 日至111 年3 月2 日）。嗣經接續執行上開
    甲、乙執行刑及另案所處有期徒刑，於109 年3 月12日假釋
    ，然其後又經撤銷假釋，現入監執行殘刑2 年7 月4 日，此
    有臺灣高等法院被告前案紀錄表在卷可按。被告前開接續執
    行之案件雖併同為假釋刑期計算之基礎，然甲、乙執行刑、
    另案所處有期徒刑係分別獨立、接續執行之關係，是被告於
    109 年3 月12日縮短刑期假釋出監時，甲執行刑所示應執行
    有期徒刑7 年3 月部分，業於109 年3 月2 日生執行完畢之
    效力。因此，被告於上開有期徒刑執行完畢後5 年以內，故
    意再犯本案最重本刑為有期徒刑之4 罪，均為累犯。本院審
    酌被告前已有前揭竊盜之前案紀錄，竟無視法律嚴厲禁制再
    為罪質相同之本案竊盜犯行，顯具有相當惡性，且其於假釋
    出監後，未及1 年即再犯本案犯行，亦見刑罰反應力尚屬薄
    弱。準此，加重被告之刑，使其矯正期間延長，將有助其悔
    改及再社會化，亦符合憲法罪刑相當原則之要求，自應依刑
    法第47條第1 項累犯規定，均加重其刑。
  ㈣本院以行為人之責任為基礎，審酌被告正值壯年，本應依循
    正軌賺取財物，惟其不思此為，反以附表所示之竊盜方式，
    意圖竊取不法所得，除造成告訴人、被害人權益受損，致使
    社會治安益形敗壞外，就其任意侵入被害人住處，亦將使被
    害人留下心理上之負面陰影，是被告所為實有不該，惟考量
    被告於犯後尚能坦承犯行，非無悔意，兼衡其之犯罪動機、
    手法、目的、自陳國中肄業之智識程度、已婚、育有1 未成
    年子女、入監前從事太陽能組裝工作，月入約新臺幣2 萬餘
    元之家庭、生活及經濟狀況（見本院卷第96頁）等一切情狀
    ，分別量處如主文所示之刑，並定其應執行刑如主文所示。
  ㈤被告於附表編號1 至4 所示竊盜犯行所竊得之財物即如附表
    編號1 至4 所示之物品，均為其犯罪所得，惟經警方扣得發
    還告訴人、被害人之財物，既均已實際合法發還告訴人及被
    害人，依刑法第38條之1 第5 項規定，自均無須宣告沒收。
    另如附表編號1 、2 、3 所示未扣得之財物，均尚未合法發
    還告訴人及被害人，復查無刑法第38條之2 第2 項所定情形
    ，爰均依刑法第38條之1 第1 項前段、第3 項規定，併予宣
    告沒收，且於全部或一部不能沒收或不宜執行沒收時，追徵
    其價額。至被告如附表編號2 、3 所示用以行竊之該把剪刀
    ，固係供犯罪所用，且為被告所有，然該把剪刀並未扣案，
    衡情其價值應屬甚微，予以沒收不具刑法上之重要性，且為
    免本案確定後執行上之困擾，爰不予宣告沒收，附此敘明。
據上論結，應依刑事訴訟法第273 條之1 第1 項、第299 條第1
項前段，刑法第321 條第1 項第1 款、第2 款、第3 款、第47條
第1 項、第51條第5 款、第38條之1 第1 項前段、第3 項、第40
條之2 第1 項，刑法施行法第1 條之1 第1 項，判決如主文。
本件經檢察官陳新君偵查後起訴，由檢察官潘國威到庭實行公訴
。
中    華    民    國    110   年    10    月    15    日
                  刑事第一庭    法  官  楊宗翰
以上正本證明與原本無異。
如不服本判決應於收受判決後20日內向本院提出上訴書狀，並應
敘述具體理由；其未敘述上訴理由者，應於上訴期間屆滿後20日
內向本院補提理由書（均須按他造當事人之人數附繕本）「切勿
逕送上級法院」。
中    華    民    國    110   年    10    月    15    日
                                書記官  黃依玲
附錄本案所犯法條全文：
中華民國刑法第321 條（加重竊盜罪）
犯前條第1 項、第2 項之罪而有下列情形之一者，處6 月以上5
年以下有期徒刑，得併科50萬元以下罰金：
一、侵入住宅或有人居住之建築物、船艦或隱匿其內而犯之。
二、毀越門窗、牆垣或其他安全設備而犯之。
三、攜帶兇器而犯之。
四、結夥三人以上而犯之。
五、乘火災、水災或其他災害之際而犯之。
六、在車站、港埠、航空站或其他供水、陸、空公眾運輸之舟、
    車、航空機內而犯之。
 
┌────────────────────────────────────────────────┐
│附表                                                                                            │
├──┬──────────────────┬────────┬─────────────────┤
│編號│犯罪事實                            │罪名            │宣告刑、沒收                      │
├──┼──────────────────┼────────┼─────────────────┤
│1   │被告趁無人注意之際，於民國110 年2 月│侵入住宅竊盜    │有期徒刑8 月。                    │
│    │1 日凌晨1 時許（丁○○睡覺時間）至同│                │未扣案之犯罪所得卡慕洋酒40年份1 瓶│
│    │日8 時許間之某時，開啟丁○○位於屏東│                │、XO酒30年份3 瓶、毛苔酒20年份2 瓶│
│    │縣○○市○○路00巷0 號住處大門後，侵│                │、酒鬼酒20年份1 瓶、盧洲老窖酒1 瓶│
│    │入該住宅，竊取丁○○所有或所管領置放│                │、陳年高粱酒3 瓶、現金新臺幣600 元│
│    │在該住處房間內之卡慕洋酒40年份1 瓶（│                │、藏青色後背包1 個、玉手鐲4 個、黑│
│    │價值約新臺幣《下同》8,000 元）、XO酒│                │色側背包1 個均沒收，於全部或一部不│
│    │30年份3 瓶（價值約15,000元）、毛苔酒│                │能沒收或不宜執行沒收時，追徵其價額│
│    │20年份2 瓶（價值約20,000元）、酒鬼酒│                │。                                │
│    │20年份1 瓶（價值約1,500 元）、盧洲老│                │                                  │
│    │窖酒1 瓶（價值約1,500 元）、陳年高粱│                │                                  │
│    │酒3 瓶（價值約2,700 元）、600 元現金│                │                                  │
│    │、土黃色手拉箱20吋1 個（價值約100 元│                │                                  │
│    │）、藏青色後背包1 個（價值約700 元）│                │                                  │
│    │、玉手鐲約5 個（價值約4,000 元）、黑│                │                                  │
│    │色側背包1 個（價值約100 元）、日本赤│                │                                  │
│    │玉紅酒1 瓶（價值不詳，以上共約值54,2│                │                                  │
│    │50元），得手後旋即離去。嗣經警方分別│                │                                  │
│    │於110 年2 月19日17時20分、同年3 月22│                │                                  │
│    │日17時10分許，持本院核發之搜索票，至│                │                                  │
│    │甲○○位於屏東縣屏東市林森路東三段52│                │                                  │
│    │號之住處搜索，扣得土黃色手拉箱（即行│                │                                  │
│    │李箱）20吋1 個、日本赤玉紅酒1 瓶及玉│                │                                  │
│    │手鐲1 個（玉手鐲為3 月22日扣得），而│                │                                  │
│    │將之發還丁○○保管。                │                │                                  │
├──┼──────────────────┼────────┼─────────────────┤
│2   │被告趁無人注意之際，於110 年2 月4 日│攜帶兇器侵入住宅│有期徒刑7月。                     │
│    │凌晨3 時2 分許，侵入丙○○所承租位於│竊盜            │未扣案之犯罪所得安全帽1 頂沒收，於│
│    │屏東縣○○市○○路000 號「聖羅蘭大樓│                │全部或一部不能沒收或不宜執行沒收時│
│    │」未關門之地下室停車場內，持其所有客│                │，追徵其價額。                    │
│    │觀上足對人之生命、身體、安全構成威脅│                │                                  │
│    │，具有危險性而可供兇器使用之剪刀1 把│                │                                  │
│    │，竊取丙○○所有而放置在該處之車牌號│                │                                  │
│    │碼MNV-1830號電動機車上之安全帽1 頂（│                │                                  │
│    │價值1,500 元），以及以剪刀將電線剪斷│                │                                  │
│    │之手法，竊取該機車上所裝設之飛樂disc│                │                                  │
│    │overJD250 雙鏡頭720P機車行車紀錄器攝│                │                                  │
│    │錄鏡頭2 個（共約值4,000 元），得手後│                │                                  │
│    │旋即離去。嗣經警方於110 年3 月22日17│                │                                  │
│    │時10分許，持本院核發之搜索票，至吳俊│                │                                  │
│    │銘上開住處搜索，扣得上開行車紀錄器攝│                │                                  │
│    │錄鏡頭2 個，而將之發還丙○○保管。  │                │                                  │
├──┼──────────────────┼────────┼─────────────────┤
│3   │被告趁無人注意之際，於110 年2 月7 日│攜帶兇器侵入住宅│有期徒刑7月。                     │
│    │凌晨3 時11分許，侵入乙○○所承租位於│竊盜            │未扣案之犯罪所得16GB記憶卡1 枚沒收│
│    │上開「聖羅蘭大樓」未關門之地下室停車│                │，於全部或一部不能沒收或不宜執行沒│
│    │場內，持上開剪刀1 把，以剪刀將電線剪│                │收時，追徵其價額。                │
│    │斷之手法，竊取乙○○所有而裝置在該處│                │                                  │
│    │之車牌號碼000-000 號普通重型機車上之│                │                                  │
│    │飛樂discoverJD250 雙鏡頭720P機車行車│                │                                  │
│    │紀錄器螢幕1 台（即主機、內裝有16GB記│                │                                  │
│    │憶卡1 枚）及攝錄鏡頭2 個（共約值4,00│                │                                  │
│    │0 元），得手後旋即離去。嗣經警方於11│                │                                  │
│    │0 年3 月22日17時10分許，持本院核發之│                │                                  │
│    │搜索票，至甲○○上開住處搜索，扣得上│                │                                  │
│    │開行車紀錄器螢幕1 台（未含16GB記憶卡│                │                                  │
│    │1 枚、價值約160 元）及攝錄鏡頭2 個，│                │                                  │
│    │而將之發還乙○○保管。              │                │                                  │
├──┼──────────────────┼────────┼─────────────────┤
│4   │被告趁無人注意之際，於110 年2 月1 日│踰越安全設備侵入│有期徒刑8 月。                    │
│    │某時許（戊○○○離家時間）至同年月8 │住宅竊盜        │                                  │
│    │日12時30分許間之某時，先翻越戊○○○│                │                                  │
│    │位於屏東縣○○市○○○路00巷0 號住處│                │                                  │
│    │之鐵欄杆圍牆後，再拿取戊○○○放在該│                │                                  │
│    │住處窗口之備用鑰匙，開啟該住處之大門│                │                                  │
│    │後，侵入該住宅，竊取戊○○○所有或所│                │                                  │
│    │管領之東元液晶電視2 台、SKECHERS紫色│                │                                  │
│    │布鞋1 雙、背包2 個、COACH 小錢包1 個│                │                                  │
│    │、紅酒6 瓶、ASUS筆記型電腦1 台（含電│                │                                  │
│    │腦提袋）、紹興酒1 瓶（共約值33,350元│                │                                  │
│    │），得手後旋即離去。嗣經警方於110 年│                │                                  │
│    │2 月19日17時20分許，持本院核發之搜索│                │                                  │
│    │票，至甲○○上開住處搜索，扣得上開東│                │                                  │
│    │元液晶電視2 台、SKECHERS紫色布鞋1 雙│                │                                  │
│    │、背包2 個、COACH 小錢包1 個、紅酒6 │                │                                  │
│    │瓶、ASUS筆記型電腦1 台（含電腦提袋）│                │                                  │
│    │、紹興酒1 瓶，而將之發還戊○○○保管│                │                                  │
│    │。                                  │                │                                  │
└──┴──────────────────┴────────┴─────────────────┘